臺灣臺北地方法院裁定
111年度店秩字第22號
移送機關    新北市政府警察局新店分局

被移送人    白秀蓮


上列被移送人違反社會秩序維護法案件，經移送機關以中華民國
111年3月7日新北警店刑社偵字0000000000號移送書移送審理，
本院裁定如下：
　　主　文
白秀蓮不罰。
　　理　由
一、移送意旨略以：被移送人白秀蓮與關係人王德敏為鄰居，自
    民國110年6月起陸續有多起糾紛，被移送人遂於附表所示之
    時間在關係人門牌新北市○○區○○路000巷0弄00號之住所前以
    同欄所示之方式滋擾關係人，因認被移送人涉嫌違反社會秩
    序維護法第68條第2款藉端滋擾住戶之場所者之違序行為。
二、按犯罪事實應依證據認定之，無證據不得認定犯罪事實；又
    不能證明被告犯罪應諭知無罪之判決，刑事訴訟法第154條
    第2項、第301條第1項定有明文。而法院受理違反本法案件
    ，除本法有規定者外，準用刑事訴訟法之規定，社會秩序維
    護法第92條亦有明文。次按認定不利於被告之事實，須依積
    極證據，苟積極證據不足為不利於被告事實之認定時，即應
    為有利於被告之認定，更不必有何有利之證據。再按藉端滋
    擾住戶、工廠、公司行號、公共場所或公眾得出入之場所者
    ，處3日以下拘留或新臺幣12,000元以下罰鍰，社會秩序維
    護法第68條第2款定有明文。本條款規定保護之目的，在保
    護住戶、工廠、公司行號及公共（眾）場所之安寧秩序不受
    侵害。所謂「藉端滋擾」，即應指行為人有滋擾場所之本意
    ，以言語、行動等方式，藉特定事端以擴大發揮，踰越該事
    端在一般社會大眾觀念中所容許之合理範圍，而擾及場所之
    安寧秩序致難以維持或回復者而言。倘行為人因特定事端在
    住戶、工廠、公共場所等範圍，其言行並未逾越一般大眾觀
    念中容許的合理範圍，或其言行對場所秩序之影響未達難以
    維持或回復者，即難認有所謂「藉端滋擾」之情事。
三、被移送人於警詢時堅決否認有何藉端滋擾之情形，辯稱：伊
    飼養兩隻小狗，倘若伊發現牠們在外便溺都會清理，關係人
    都沒有提供伊自己清潔之影像；伊於民國110年11月23日17
    時48分許停放車牌000-0000號自用小客車（下稱A車）之位
    置並非係關係人私人土地，而伊於111年2月1日16時7分許係
    因伊女兒稱有蝗蟲從關係人家庭院飛至伊住家車庫，方將之
    抓起來並倒回關係人家中等語。查：
　㈠、被移送人飼養之犬隻於如附表編號1至2、4至11所示之時間
      在其住家對面排泄或排遺等節，雖有相關影片及照片可證
      ，惟上開監視器畫面均為擷取，且其中如附表編號1、4至
      6、8至10所示之時間並未辨識被移送人在場、編號2、7所
      示之時間則可見被移送人有蹲下拾撿之動作，則被移送人
      辯稱若發現犬隻便溺均會清理，似非無稽，已難認其有藉
      此滋擾關係人之本意。
　㈡、被移送人於如附表編號3所示之時間將A車停放在其住家對
      面乙節，雖堪認定為真，惟參酌同位置其他監視器影像，
      該處亦曾停放車牌000-0000號自用小客車，則被移送人前
      揭停放行為是否足以妨礙關係人進出，即有可疑，且卷內
      並無證據可證該位置被移送人不得停放，自不得以此遽為
      對被移送人為不利之認定。
　㈢、被移送人於附表編號12所示之時間有持紙箱至其住家對面
      並傾倒不明物體，惟關係人並未明確指出傾倒內容，則被
      移送人辯稱其因蝗蟲自關係人庭院飛至其家中之而捕捉後
      倒還，並非社會通念下以擴大事端為目的之處置，自不能
      認為屬藉端滋擾之行為。
　㈣、綜上，依現有事證，均不足證被移送人有何違反社會秩序
      維護法第68條第2款之情形，揆諸上開法條及說明，應為
      被移送人不罰之諭知。
四、依社會秩序維護法第45條第2項，裁定如主文。
中　　華　　民　　國　　111 　年　　5 　　月　　18　　日
                  新店簡易庭法　官  林志煌
以上正本係照原本作成。
如不服本裁定，得於裁定書送達之翌日起5日內，以書狀敘述理
由，向本庭（231204新北市○○區○○路0段000號）提起抗告。
中　　華　　民　　國　　111 　年　　5 　　月　　18　　日
                            書記官  周怡伶
附表：
編號 時間 行為 相關證據 1 民國110年11月20日 11時17分許 放任飼養之犬隻便溺 ⑴名稱為00000000_11h17m（後略）之監視器影像 ⑵影像截圖3張 2 民國110年11月23日 11時08分許 放任飼養之犬隻便溺 ⑴名稱為00000000_11h08m（後略）之監視器影像 ⑵影像截圖3張 3 民國110年11月23日 17時48分許 停放車牌000-0000號白色休旅車妨礙進出 ⑴名稱為00000000_17h48m（後略）之監視器影像 ⑵影像截圖3張 4 民國110年11月27日 10時12分許 放任飼養之犬隻便溺 ⑴名稱為00000000_10h11m（後略）之監視器影像 ⑵影像截圖3張 5 民國110年12月1日 11時01分許 放任飼養之犬隻便溺 ⑴名稱為00000000_11h01m（後略）之監視器影像 ⑵影像截圖3張 6 民國110年12月5日 19時56分許 放任飼養之犬隻便溺 ⑴名稱為00000000_19h56m（後略）之監視器影像 ⑵影像截圖3張 7 民國111年1月7日 08時15分許 放任飼養之犬隻便溺 ⑴名稱為00000000_08h15m（後略）之監視器影像 ⑵影像截圖3張 8 民國111年1月8日 18時37分許 放任飼養之犬隻便溺 ⑴名稱為00000000_18h37m（後略）之監視器影像 ⑵影像截圖3張 9 民國111年1月12日 10時23分許 放任飼養之犬隻便溺 ⑴名稱為00000000_10h23m（後略）之監視器影像 ⑵影像截圖3張 10 民國111年1月19日 12時29分許 放任飼養之犬隻便溺 ⑴名稱為00000000_12h29m（後略）之監視器影像 ⑵影像截圖3張 11 民國111年1月30日 18時33分許 放任飼養之犬隻便溺 ⑴名稱為00000000_18h33m（後略）之監視器影像 ⑵影像截圖3張 12 民國111年2月1日 16時6分許 傾倒昆蟲屍體 ⑴名稱為00000000_16h06m（後略）之監視器影像 ⑵影像截圖3張